【裁判字號】    88,交易,222
【裁判日期】    890317
【裁判案由】    過失傷害
【裁判全文】
臺灣屏東地方法院刑事判決                        八十八年度交易字第二二二號
    公  訴  人  臺灣屏東地方法院檢察署檢察官
    被      告  乙○○
右列被告因過失傷害案件，經檢察官提起公訴（八十八年度偵字第七一七四號），本
院判決如左：
     主  文
乙○○因過失傷害人，處有期徒刑月，如易科罰金，以佰元折算壹日。
     事  實
一、乙○○於民國（下同）八十八年六月二十五日下午六時十五分許，駕駛農用三輪
    車，自屏東縣恆春鎮○○路○段五三一巷駛出，欲逆向左轉省北路，再自安全島
    缺口橫越省北路之際，本應注意停讓直行車先行，而當時天候晴、路面狀態乾燥
    、無障礙物、視距良好，並無不能注意之情事，詎其疏未注意左側來車，貿然左
    轉省北路。適甲○○騎乘車號ＰＹＦ－七五０號機車，沿屏東縣恆春鎮○○路南
    下，途經前開無號誌之巷口時，撞及乙○○所駕農用三輪車前輪，因而人車倒地
    ，並受有頭部外傷合併腦震盪、臉部外傷、胸部挫傷、上頸裂傷、舌撕裂傷、左
    上門牙斷裂及頸椎受傷。
二、案經甲○○訴由屏東縣警察局恆春分局報請臺灣屏東地方法院檢察署檢察官偵查
    起訴。
     理  由
一、訊據被告乙○○矢口否認有何過失傷害犯行，辯稱：伊當時將農用三輪車逆向停
    放在道路白線外，而甲○○自己騎機車朝其避震器及左側車頭間撞擊，非伊所能
    防範，伊並無過失責任可言云云。經查：
（一）右揭犯罪事實，業據告訴人甲○○指述綦詳，並有道路交通事故調查報告表一
      份、照片四幀及診斷書二紙在卷可佐。
（二）被告辯稱：伊當時將農用三輪車逆向停放在道路白線外，而甲○○自己騎機車
      朝其避震器及左側車頭間撞擊云云。惟當時撞擊情形，果如被告所述，則告訴
      人所騎機車應向右偏滑，被告所駕農用三輪車左側必有受損痕跡。惟被告所駕
      農用三輪車避震器雖向右扭曲，惟其左側防撞裝置及車燈並無受損情形，有道
      路交通事故調查報告表一紙、照片四幀可稽。是被告所辯，無非事後卸責之詞
      ，不足採信。
（三）按車輛行至無號誌之交岔路口，支線道應暫讓幹道車先行，道路交通安全規則
      第一百零二條第一項第二款定有明文。且依當時情形，天候晴、路面狀態乾燥
      、無障礙物、視距良好，並無不能注意之情事，詎被告疏未注意左側來車，貿
      然左轉，以致肇事，顯有過失，台灣省高屏澎區車輛行車事故鑑定委員會亦同
      此意見，有鑑定書附卷可稽，且被告之過失駕駛行為，與被害人甲○○之受傷
      間，顯有相當因果關係，本案事證明確，被告犯行堪予認定。
三、核被告乙○○，所為係犯刑法第二百八十四條第一項前段之過失傷害罪。爰審酌
    被告素行、過失程度、所生危害、尚未與告訴人成立和解及其犯後態度等情狀，
    量處如主文所示之刑，並諭知易科罰金之折算標準。
據上論斷，應依刑事訴訟法第二百九十九條第一項前段，刑法二百八十四條第一項前
段、第四十一條，罰金罰鍰提高標準條例第一條前段、第二條，判決如主文。
本案經檢察官何克昌到庭執行職務。
中      華      民      國      八十九      年      三    月    十七    日
                                      臺灣屏東地方法院刑事第二庭
                                          法  官  李  宛  玲
右正本證明與原本無異。
對於本判決如有不服應於收受送達後十日內向本院提出上訴書狀上訴於台灣高等法院
高雄分院並按他造當事人之人數附具繕本。
                                          書記官   林  天  化
中      華      民      國      八十九      年      三    月    十七    日
附錄本判決論罪之法條：
刑法二百八十四條第一項前段：因過失傷害人者，處六月以下有期徒刑、拘役或五百
元以下罰金。


司法院資訊處製作；財團法人民間司法改革基金會備份。
